【裁判字號】    98,簡抗,6
【裁判日期】    980415
【裁判案由】    侵權行為損害賠償
【裁判全文】
臺灣士林地方法院民事裁定               98年度簡抗字第6號
抗  告  人  乙○○
相  對  人  甲○○
上列當事人間侵權行為損害賠償事件，抗告人對於民國98年3 月
4 日本院內湖簡易庭98年度湖簡字第478 號裁定提起抗告，本院
裁定如下：
    主  文
抗告駁回。
抗告訴訟費用新臺幣壹仟元由抗告人負擔。
    理  由
一、按除別有規定外，確定之終局判決就經裁判之訴訟標的，有
    既判力；起訴之訴訟標的為確定判決之效力所及者，法院應
    以裁定駁回之，民事訴訟法第400 條第1 項、第249 條第1
    項第7 款分別定有明文。
二、抗告人於原審起訴主張：抗告人於民國96年7 月28日下午5
    時50分許，駕駛車牌號碼PB-2668 號自小客車，沿臺北縣萬
    里鄉○○路往金山方向行駛，途經香草花園溫泉旅館附近處
    時，遭相對人駕駛車牌號碼2B-2169 號小客貨車自後方追撞
    ，致使抗告人所駕汽車又往前推撞由訴外人鐘盛倫駕駛之車
    號EE-9655 號自小客汽車。抗告人因上開車禍事故無法獲得
    家人諒解，睡眠及情緒已遭嚴重影響，並求助於醫院精神科
    。為此，依侵權行為損害賠償之法律關係提起本件訴訟，求
    為判命相對人給付精神慰撫金新臺幣（下同）30萬元及法定
    遲延利息。
三、經查，抗告人就其於原審起訴之同一原因事實，曾本於侵權
    行為法律關係，訴請相對人賠償汽車修理費6 萬7,686 元、
    精神慰撫金30萬元及法定遲延利息，經本院內湖簡易庭於97
    年11月11日以97年度湖簡字第2101號判決駁回，並於同年12
    月9 日確定，有上揭民事判決暨確定證明書在卷足憑（原審
    卷第23-25 頁、第26頁），並經本院依職權調取前開事件案
    卷核閱無訛。抗告人就已判決確定之同一侵權行為法律關係
    ，更行起訴，原法院依民事訴訟法第249 條第1 項第7 款之
    規定，裁定駁回其訴，於法並無不合。
四、至抗告意旨雖以：抗告人於97年度湖簡字第2101號事件，因
    審理法官要求將人、車分開處理，另行提起訴訟解決，抗告
    人因此遵囑另行提起本訴，未料法院竟以裁定駁回等情，執
    為抗告理由。惟查，本院97年度湖簡字第2101號判決，確已
    就本件原告再行請求之精神慰撫金為裁判，此觀該事件宣示
    判決筆錄「訴訟標的及理由要領」欄三、(二)內容自明。抗告
    人就其「人格權」受侵害請求慰撫金部分，既經裁判，自非
    得就同一訴訟標的再行起訴。至前開判決另以抗告人非其所
    駕車牌號碼PB-2668 號自小客車所有人為由，駁回汽車損害
    之賠償請求，所有人張菊梅得否另就汽車損壞部分訴請相對
    人賠償，則屬另一問題，亦與本件抗告人慰撫金請求之同一
    訴訟標的，為前事件確定判決效力所及之認定無涉。
五、從而，抗告意旨以上開情詞，指摘原審裁定不當，求予廢棄
    ，為無理由，自應予以駁回。
六、據上論結，本件抗告為無理由，依民事訴訟法第436 條之1
    第3 項、第495 條之1 第1 項、第449 條第1 項、第95條、
    第78條裁定如主文。
中    華    民    國    98    年    4     月    15   日
                  民事第二庭  審判長法  官  俞慧君
                                    法  官  陳玉曆
                                    法  官  王本源
以上正本證明與原本無異。
本裁定不得再抗告。
中    華    民    國    98    年    4     月    16    日
                                    書記官  陳淑女


司法院資訊處製作；財團法人民間司法改革基金會備份。
